臺灣士林地方法院刑事判決　　　　　　　 94年度訴字第182號
公　訴　人　臺灣士林地方法院檢察署檢察官
被　　　告　甲○○
上列被告因違反毒品危害防制條例案件，經檢察官提起公訴（94
年度毒偵字第94號），經被告於準備程序中就本案被訴事實為有
罪之陳述，經本院合議庭裁定改由受命法官獨任依簡式審判程序
審理，並判決如下：
    主  文
甲○○連續施用第一級毒品，累犯，處有期徒刑捌月，扣案之海
洛因包（驗餘淨重肆點肆伍公克）沒收銷燬之；又施用第二級
毒品，累犯，處有期徒刑伍月。應執行有期徒刑壹年，扣案之第
一級毒品海洛因參包（驗餘淨重肆點肆伍公克）沒收銷燬之。
    事  實
一、甲○○前於民國89年間因施用毒品案件，經本院以89年度毒
    聲字第1360號裁定將其送往勒戒處所觀察、勒戒後，因無繼
    續施用毒品之傾向，於89年7 月14日出所，並由臺灣士林地
    方法院檢察署檢察官以89年度毒偵字第1111號為不起訴處分
    確定。嗣甲○○又因持有第一級毒品案件，經本院士林簡易
    庭以92年士簡字第454 號判處有期徒刑6 月確定。並於92年
    9 月4 日易科罰金執行完畢。詎仍不知悔悟，明知海洛因、
    安非他命均為毒品危害防制條例第2 條第2 項第1 、2 款所
    規定之第一、二級毒品，竟基於施用第一級毒品海洛因之概
    括犯意，自93年9 月28日起至同年10月11日下午某時止，在
    其位於臺北市○○區○○街197 號4 樓之住處內，以海洛因
    放入香菸中燒烤吸食之方式，以平均4 、5 天施用1 次之頻
    率，施用第一級毒品海洛因多次，另又基於施用第二級毒品
    安非他命之犯意，於93年10月9 日晚間10時許，在前開住處
    內，將安非他命置於鋁箔紙燒烤吸食煙霧之方式，施用第二
    級毒品安非他命1 次。嗣警於93年10月11日17時許，在其前
    開住處之樓梯間內查獲，並當場扣得第一級海洛因3 包（驗
    餘淨重4.45公克），始知上情。
二、案經臺北市政府警察局大安分局報請臺灣士林地方法院檢察
    署檢察官偵查起訴。
    理  由
一、上揭事實，業據被告甲○○於本院審理時坦白承認，且被告
    為臺北市政府警察局大安分局員警查獲後所採集之尿液，先
    經送請臺灣尖端先進生技股份有限公司以「酵素免疫分析法
    」初步檢驗，「氣相層析質譜儀」確認檢驗，均呈鴉片類及
    安非他命類陽性反應，此有該分局之尿液委驗單及上開公司
    出具之濫用藥物檢驗報告各1 紙在卷可參，另扣案之白粉3
    包經送請法務部調查局鑑定結果，均檢出有第一級海洛因成
    分，有該局94年1 月19日調科壹字第040003672 號鑑定通知
    書1 紙在卷可查，是被告前開自白，核與事實相符，應可採
    信。另被告前於民國89年間因施用毒品案件，經本院以89年
    度毒聲字第1360號裁定將其送往勒戒處所觀察、勒戒後，因
    無繼續施用毒品之傾向，於89年7 月14日出所，並由臺灣士
    林地方法院檢察署檢察官以89年度毒偵字第1111號為不起訴
    處分確定，有該不起訴處分書影本1 份及臺灣高等法院被告
    全國前案紀錄表等在卷可查，故本件事證明確，被告於觀察
    勒戒執行完畢後5 年內再犯本件施用毒品之犯行，堪以認定
    。
二、按海洛因及安非他命分別為毒品危害防制條例第2 條第2 項
    第1 、2 款所規定之第一級及第二級毒品，核被告所為，係
    犯毒品危害防制條例第10條第1 項之施用第一級毒品罪及同
    條第2 項之施用第二級毒品罪。其施用前後持有毒品之低度
    行為為施用毒品之高度行為所吸收，均不另論罪。又被告多
    次施用第一級毒品，時間緊接，犯罪手法相同，觸犯構成要
    件相同之罪，顯係基於概括犯意分別為之，屬連續犯，應依
    刑法第56條規定，以一罪論，並加重其刑。又被告所犯連續
    施用第一級毒品罪與施用第二級毒品罪，其犯意各別，行為
    互殊，應予分論併罰。而被告有如事實欄所載之犯罪科刑及
    執行情形，有臺灣高等法院被告全國前案紀錄表在卷可按，
    其於受有期徒刑之執行完畢後，5 年內再犯本件有期徒刑以
    上之罪，為累犯，應依法加重其刑，並遞加重之。爰審酌被
    告前有多次施用毒品前科，且曾因施用毒品令入勒戒處所觀
    察、勒戒1 次，猶不能斷絕毒癮而再次施用，顯見其自制力
    薄弱，惟其施用毒品僅屬自殘行為，對於他人之法益尚無直
    接之侵害，及其犯後坦承犯行，態度尚稱良好等一切情狀，
    分別量處如主文所示之刑，並定其應執行刑。扣案之白粉3
    包經鑑定結果均有第一級毒品海洛因成分（驗餘淨重4.45公
    克），有前開鑑定通知書可佐，屬違禁物無誤，爰依毒品危
    害防制條例第18條第1 項前段規定沒收銷燬之。
據上論斷，應依刑事訴訟法第273 條之1 第1 項、第299 條第1
項前段，毒品危害防制條例第10條第1 項、第2 項、第18條第1
項前段，刑法第11條前段、第56條、第47條、第51條第5 款，判
決如主文。
本案經檢察官王碧霞到庭執行職務。
中　　華　　民　　國　　94　　年　　4 　　月　　29　　日
　　　　　　　　　刑事第二庭法　官　莊明達
以上正本證明與原本無異。
如不服本判決，應於判決送達後10日內，向本院提出上訴狀。
                            書記官  陳玉瓊
中　　華　　民　　國　　94　　年　　5 　　月　　1 　　日
附錄本案論罪科刑法條全文：
毒品危害防制條例第10條：
施用第一級毒品者，處6 月以上5 年以下有期徒刑。
施用第二級毒品者，處3 年以下有期徒刑。
